【裁判字號】    92,易,1163
【裁判日期】    920512
【裁判案由】    竊盜
【裁判全文】
臺灣板橋地方法院刑事判決                        九十二年度易字第一一六三號
    公  訴  人  臺灣板橋地方法院檢察署檢察官
    被      告  丙○○
右列被告因竊盜案件，經檢察官提起公訴（九十二年度偵字第三一四三號），本院判
決如左：
    主  文
丙○○竊盜，累犯，處有期徒刑拾月。
    事  實
一、丙○○前於民國八十六、八十七年間，均因竊盜案，經本院先後於八十六年九月
    十一日，以八十六年度易字第二二００號判處罰金三千元，如易服勞役，以三百
    元折算一日，八十六年十月十四日罰金繳清執行完畢，於八十八年七月十九日，
    以八十七年度易字第五一四八號判處有期徒刑三月，緩刑四年確定，嗣於緩刑期
    間之八十九年間，復犯竊盜罪，分經臺灣高等法院於九十年五月十日，以九十年
    度上訴字第八六七號判處有期徒刑六月，如易科罰金，以三百元折算一日，本院
    於九十年五月二十九日，以九十年度易字第一六０三號，判處有期徒刑九月，上
    開二案件，經本院於九十年十月三十日，以九十年度聲字第二八八八號裁定應執
    行有期徒刑一年二月確定（刑期起算日期為九十年八月二十三日，指揮書執畢日
    期為九十一年十月二十二日），前開緩刑並經撤銷，應執行有期徒刑三月（自九
    十一年十月二十三日起接續執行，指揮書執畢日期為九十二年一月二十二日），
    嗣丙○○於九十一年八月二十八日假釋出監，迄九十二年一月二十二日縮刑期滿
    止，假釋未經撤銷，其未執行之刑，以已執行論。
二、詎丙○○仍不知悔改，竟意圖為自己不法之所有，於九十二年一月二十四日晚間
    八時四十分許，在台北縣中和市○○路一八二號地下一樓大潤發賣場洋酒區，佯
    裝購物，將陳列貨品架上之洋酒人頭馬ＸＯ干邑白蘭地二瓶（市價值新台幣（下
    同）四千三百七十六元），除去外包裝後藏放於所穿外套口袋內，而竊取得手，
    並因行跡有異，已經賣場管理人員發現注意，嗣丙○○未經結帳，逕由該賣場供
    未購物顧客之出口離去時，為現場安全管理人員乙○○攔下報警處理，並當場自
    丙○○身上起出上開洋酒二瓶，因悉上情。
三、案經台北縣政府警察局中和分局報請臺灣板橋地方法院檢察署檢察官偵查起訴。
    理  由
一、訊據被告丙○○固坦認於右揭時地，持有洋酒人頭馬ＸＯ干邑白蘭地二瓶，經大
    潤發賣場安管人員乙○○攔下之事實不諱，惟否認有何竊盜犯行，辯稱：伊先拿
    了二瓶酒後，去看茶葉，拿茶葉時把一瓶酒放在口袋裡，後來看價錢，發現身上
    錢不夠，就將茶葉放回去，走去櫃檯要付錢，還沒到櫃檯，就被人攔下來稱伊偷
    竊，當時伊一手拿著洋酒，伊無竊盜云云。然查：
(一)、被告於右揭時地將洋酒人頭馬ＸＯ干邑白蘭地二瓶藏放於外套口袋內竊取得手之
    犯罪事實，業經被告於警詢時自白不諱（見偵查卷宗第七至十頁），核與證人即
    現場查獲被告行竊之大潤發賣場安管人員乙○○證述被告行竊之情節相符（見偵
    查卷宗第十一至十三頁），此外，並有被竊洋酒人頭馬ＸＯ干邑白蘭地二瓶相片
    一幀、臺北縣政府警察局贓物認領保管單一紙附卷為憑（附於偵查卷宗第十四、
    十五頁），足認被告警詢自白與事實相符，而可採信。
(二)、被告於本院審理中雖否認竊盜犯行，並以前揭情詞置辯，然證人乙○○於本院調
    查中明確證稱：被告當時偷二瓶酒藏在大外套裡面，經現場人員發現通知渠，當
    時被告由賣場供沒有購物之顧客所設置之入（出）口出來，渠就攔下被告，賣場
    的酒在賣時，都有帶盒子等語（見本院九十二年四月二十三日審判筆錄），證人
    即本件到場處理員警甲○○於本院審判中證稱：渠到場時，被告跟乙○○在安管
    室內，二瓶洋酒放在安管室桌上，已經沒有盒子裝，渠有去看二瓶洋酒的盒子遺
    留在洋酒櫃處，被告當時穿大外套，裡面有口袋等語屬實（見本院九十二年四月
    二十三日審判筆錄）。是證人甲○○證稱渠據報到場時，確見被告穿大外套，裡
    面有口袋，而洋酒櫃處復遺留有二瓶洋酒外包裝盒等情，核與證人乙○○證稱被
    告係將洋酒外盒包裝除去，將洋酒藏放外套內口袋處欲夾帶出賣場而竊取洋酒之
    行竊方式相符，且證人乙○○僅係賣場安全管理人員、甲○○則為據報前往處理
    員警，渠等與被告並無夙怨，應無設詞誣陷之理，所證應堪信實。被告前揭辯稱
    伊遭賣場安管人員乙○○攔下時，正一手拿著洋酒，要走去櫃檯付賬，即遭攔下
    指稱伊竊盜云云，應與事實不符。
(三)、又被告果係循正常途徑購物付款，何以在尚未結帳情形下，即擅將洋酒外盒包裝
    除去，置放大衣內之口袋，復逕由賣場供沒有購物之顧客所設置之出口離去？凡
    此均與常情相悖，顯見被告根本無意就所持之物付款，而具不法所有意圖甚明。
    ，被告嗣於本院審理中，空言翻異前供而為如上辯解，否認竊盜犯行，顯係事後
    卸責之詞，並不足採。本件事證明確，被告犯行，足以認定。
二、核被告丙○○所為，係犯刑法第三百二十條第一項之竊盜罪。又被告有如事實欄
    一所述之前科及刑之執行情形，有臺灣高等法院被告全國前案紀錄表在卷可稽，
    其於有期徒刑執行完畢後五年以內，再犯本件有期徒刑以上之罪，為累犯，應依
    刑法第四十七條之規定，加重其刑。爰審酌被告履犯竊盜罪，素行不佳，竟復為
    本件竊盜犯行，顯見未知所悔改，及其本件竊盜犯罪之動機、目的、手段、竊取
    財物之價值、犯後態度等一切情狀，量處如主文所示之刑，以示儆懲。
三、至公訴意旨尚謂：被告前已多次犯竊盜罪，甫執行出獄，又再犯竊盜罪，足見被
    告具有犯罪之習慣，且不思改過遷善，猶飾詞狡辯，意圖卸責，其品性惡劣，僅
    藉刑之執行實不足以徹底根絕惡性，請依竊盜犯贓物犯保安處分條例第三條第一
    項第一款之規定，併予諭知應於刑之執行前令入勞動場所強制工作等語。惟參酌
    被告前科資料，被告固於八十六、八十七、八十九年間，有數次竊盜犯行，然並
    無其他犯罪行為，有前引臺灣高等法院被告全國前案紀錄表在卷可稽，是尚難以
    其再犯本件竊盜，即率認其有犯罪習慣，且雖其不知悔改再為本件竊盜犯行，然
    本院審酌其犯罪之動機、目的、手段、竊取財物之價值、犯後態度等一切情狀後
    ，所量處如主文所示之刑，依竊盜犯贓物犯保安處分條例第二條第四項「應執行
    之刑未達一年以上者，不適用本條例。」之規定，亦尚不符宣告強制工作之規定
    ，是上開公訴意旨所請，容有未洽，併此敘明。
據上論斷，應依刑事訴訟法第二百九十九條第一項前段、刑法第三百二十條第一項、
第四十七條，罰金罰鍰提高標準條例第一條前段，判決如主文。
本案經檢察官馬中琍到庭執行職務。
中      華      民      國    九十二    年      五      月     十二     日
                                  臺灣板橋地方法院刑事第四庭
                                      審判長法  官  許仕楓
                                            法  官  談  虎
                                            法  官  陳明偉
右正本證明與原本無異。
如不服本判決，應於判決送達後十日內，向本院提出上訴狀。
                                            書記官  呂妍旻
中      華      民      國    九十二    年      五      月     十四     日


司法院資訊處製作；財團法人民間司法改革基金會備份。
